臺灣臺中地方法院刑事判決　　　　　　　　　　　　　　九十一年度易緝字第三號
　　公　訴　人　臺灣台中地方法院檢察署檢察官
　　被　　　告　甲○○
右列被告因竊盜案件，經檢察官提起公訴（九十年度偵字第一○二八三號），本院判
決如左：
    主  文
甲○○竊盜，累犯，處有期徒刑陸月，如易科罰金，以參佰元折算壹日。
    事  實
一、甲○○曾於民國（下同）八十二年五月七日因施用毒品案件，經本院判處應執行
    有期徒刑三年四月，並於同年五月三十一日判決確定，甫於八十五年五月二十三
    日執行完畢。詎其仍不知悔改，復於九十年二月二十三日十五時許，在台中市○
    ○路○段中山醫院前，見乙○○○所有車牌號碼ＳＺＵ–七二八號紅色輕型機車
    一部，停放該處，竟萌為自已不法所有之意圖，以不詳方法，竊取該部機車，得
    手後供己騎乘使用。嗣於九十年三月一日晚間十時許，甲○○騎乘所竊得之機車
    並搭載戴宛玲，行經台中縣潭子鄉○○路與圓通南路口時，因為戴安全帽而為警
    發現違規進而攔檢，然甲○○停車熄火後因無行車執照，遂於交付身分證予警方
    後，旋趁隙逃離現場，事後經警循線查獲。
二、案經台中縣警察局移送臺灣臺中地方法院檢察署檢察官偵查起訴。
    理  由
一、訊據被告甲○○固不否認有於右揭時、地騎乘被害人乙○○○所有遭竊之車牌號
    碼ＳＺＵ–七二八號機車，並搭載戴宛玲而為警查獲之事實，惟矢口否認有何竊
    盜犯行，並辯稱：我不知道那部機車是何人的，我拿該機車鑰匙就載她去加油云
    云。惟查：(一)上開機車為被害人乙○○○所失竊，業據被害人於警訊時陳明，復
    有車輛竊盜、車牌失竊資料個別查詢報表、贓物認領保管單及被告身分證影本各
    一紙附卷可稽；(二)被告分別於警訊及偵查中辯稱：當日並非我騎乘該機車搭載戴
    宛玲，我從未駕駛該輕型機車戴過戴宛玲，我不認識戴宛玲之丈夫，去年（指八
    十九年）十二月中旬在台中水湳市場附近遺失身分證及健保卡各一枚，且不認識
    詹昭良及賴鴻欣（即戴宛玲之丈夫）云云。然被告於本案經警緝獲後本院審理時
    旋改口稱：對於為警攔檢時逃逸一事無意見等語，並辯稱：我怕惹麻煩才逃走的
    ，且當時我在保護管束期間，所以在警訊及偵查中才否認逃逸及謊稱遺失身分證
    、健保卡云云，但查，被告為警攔檢當時並非在保護管束期間，且被告接受警訊
    及偵查時，係在另犯施用毒品案中實施強制戒治期間，此有卷附法務部在監在押
    資料表一紙可稽，被告所為前述辯詞，自難採信。且證人戴宛玲先後於警訊及偵
    審中均到庭結證被告確為當日騎乘該機車載她之人，並當庭指認被告於九十年五
    月十六日另案（九十偵字第四二一九號賭博案）偵查中所拍攝之照片無訛，亦證
    述於案發前曾看過被告騎乘該機車二、三次等語（見本院九十年十一月九日訊問
    筆錄），核與證人賴鴻欣、詹昭良分別於偵查中所證述之情節相符，且與被告嗣
    後於本院自白逃逸之事實相符。(三)又被告亦自承與證人戴宛玲、賴鴻欣及詹昭良
    間並無糾紛或仇恨，按理該證人等核無污指陷害之必要；而證人賴鴻欣、詹昭良
    於偵查中均證稱被告曾向其說該車係向他人借來的，但未告知該友人之本名及地
    址等語（見偵查卷第六十頁及第七十六頁），則被告於本院審理時辯稱不知該機
    車何以會在詹昭良所經營之廣告招牌店出現云云，顯屬推脫之詞，自難採信；(四)
    綜上所述，被告空言否認犯行，並為上開辯解，既與常情不符，復前後不一，顯
    係事後圖脫卸責之詞，殊不足採信，本件事證明確，被告犯行堪以認定。
二、核被告甲○○所為，係犯刑法第三百二十條第一項之普通竊盜罪。又查被告曾有
    如事實欄所示之前科，有臺灣台中地方法院檢察署刑案資料查註紀錄表及台灣高
    等法院被告全國前案紀錄表各一份在卷可按，其於刑之執行完畢五年以內再犯本
    件有期徒刑以上之罪，為累犯，應依刑法第四十七條規定，加重其刑。爰審酌被
    告甲○○之智力狀況，其犯罪目的、動機在圖一己私利，犯罪之方法、手段尚屬
    平和，所竊機車復已遭警查獲返還被害人，致生之危害尚非嚴重，惟其犯罪後猶
    飾詞圖卸犯行等一切情狀，量處如主文所示之刑，並諭知易科罰金之折算標準。
    至於被告騎乘該機車為警攔檢時所使用之鑰匙一把，既未扣案，復無證據證明為
    被告所有且供其犯本罪使用，自毋庸併予諭知沒收，附此敘明。
據上論斷，應依刑事訴訟法第二百九十九條第一項前段、刑法第三百二十條第一項、
第四十七條、第四十一條第一項前段，罰金罰鍰提高標準條例第一條前段、第二條，
判決如主文。
中      華      民      國    九十一    年      一      月     十八    日
                                臺灣臺中地方法院刑事第七庭
                                    法  官  夏  一  
右正本證明與原本無異。
如不服本判決，應於判決送達後十日內向本院提出上訴狀，上訴於臺灣高等法院臺中
分院( 須附繕本 )。
                                    書記官
中      華      民      國    九十一    年      一      月     十八     日
附錄本案論罪科刑法條全文
刑法第三百二十條
意圖為自己或第三人不法之所有，而竊取他人之動產者，為竊盜罪，處五年以下有期
徒刑、拘役或五百元以下罰金。
